# 集团财务公司票据

提问人：kuzhilu 时间：2022-04-27 20:42:04
请教陈版主，对于有金融许可证的企业集团财务公司作为承兑人的票据作为银行承兑还是商业承兑合适

回答人：chenyiwei
1 、企业集团财务公司是银保监会监管范围内的非银行金融机构。其签发的承兑汇票在法律上属于银行承兑汇票。
2 、但是，企业集团财务公司的信用程度不可能高于其所属企业集团内的核心企业的信用度。因此，就减值测试目的而言，企业集团财务公司签发的承兑汇票视同商业承兑汇票。